臺灣板橋地方法院民事判決　　　　　　　96年度訴字第1043號
原　　　告　復華商業銀行股份有限公司
　　　　　　　　　　　　3、7.
法定代理人　乙○○
訴訟代理人　甲○○
被　　　告　丙○○
上列當事人間請求返還消費借貸款事件，經本院於民國96年7 月
26日言詞辯論終結，判決如下：
    主  文
被告應給付原告新臺幣壹佰陸拾壹萬零壹佰肆拾柒元及如附表所
示之利息暨違約金。
訴訟費用由被告負擔。
本判決第一項於原告以新臺幣伍拾萬陸仟柒佰壹拾陸元或等值
之中央政府重大交通建設公債八十五年度乙類第二期債票供擔保
後，得假執行。但被告以新臺幣壹佰陸拾壹萬零壹佰肆拾柒元為
原告預供擔保，得免為假執行。
    事實及理由
一、原告起訴主張：訴外人滿貫實業有限公司（下稱滿貫公司）
    於民國95年7 月27日邀同訴外人呂曼珍（已於95年12月26日
    死亡）及被告為連帶保證人，向原告借款新臺幣（下同）
    2,000,000 元，約定借款期間自95年7 月10日起至97年7 月
    10日止，按月平均攤還本息，利息按原告公告定儲利率指數
    加碼年息6.17% 計算。滿貫公司之借款共計攤還本金
    389,853 元，並付息至95年12月9 日，其後即未依約按期攤
    還本息，依照約定全部債務視為到期，迭經催討，均未獲給
    付，迄今尚積欠原告本金1,610,147 元及如附表所示之遲延
    利息、違約金，被告為系爭借款之連帶保證人，自應負清償
    責任。爰依連帶保證之法律關係，求為判決如主文第1 項所
    示，原告並願以現金或中央政府重大交通建設公債85年度乙
    類第二期債票供擔保，請准宣告假執行。
二、被告到庭陳稱：其有擔任本件借款之連帶保證人，希望原告
    能夠給予利息優惠，其願意盡力清償等語，並聲明：請求駁
    回原告之訴及假執行之聲請；願供擔保請准宣告免為假執行
    。
三、原告主張之前開事實，業據其提出與其所述相符之放款借據
    、催告函、存款抵銷通知函、繳款明細表影本各1 紙為證；
    被告對於曾擔任系爭借款之連帶保證人並不爭執，僅陳稱希
    望原告能給予利息優惠等語，惟核以本件原告收取之貸款利
    息並未超逾民法第205 條所定年息百分之20之最高利率限制
    ，是縱令原告未減免被告之利息債務，對於被告因連帶保證
    應負之還款責任均無影響；是原告前開主張，自堪信為真正
    。
四、從而，原告依連帶保證之法律關係，請求被告給付如主文第
    1 項所示之金額，為有理由，應予准許。又兩造分別陳明願
    供擔保請准宣告假執行及免為假執行，均核無不合，爰各酌
    定相當之擔保金額准許之。
五、據上論結，原告之訴為有理由，依民事訴訟法第78條、第
    390條第2項、第392條第2項，判決如主文。
中　　華　　民　　國　　96　　年　　7 　　月　　30　　日
                  民事第三庭    法　官　吳佳穎
以上正本係照原本作成
如對本判決上訴，須於判決送達後20日內向本院提出上訴狀
中　　華　　民　　國　　96　　年　　7 　　月　　30　　日
                            書記官　黃美雲
┌─────────────────────────────────────────────┐
│附表：（單位：新臺幣）　　　　　　　　　　　　　　　　　　　　　　　　　                  │
├──┬───────┬───────┬────────┬─────────────────┤
│    │              │利　　息　　計│利　　率        │違　約　金　計　算　期　間　利　率│
│編號│債　權　本　金│　　　　　　　│                ├────────┬────────┤
│    │              │算　　期　　間│（年利率）      │逾期6 個月以內者│逾期6 個月以上，│
│    │              │              │                │按左列利率10%   │其超逾6 個月部分│
│    │              │              │                │                │，按左列利率20% │
├──┼───────┼───────┼────────┼────────┼────────┤
│ 1  │1,610,147元   │自民國95年12月│?.39%          │自96年1 月11日起│自96年7 月11日起│
│    │              │10日起至清償日│                │至96年7 月10日止│至清償日止      │
│    │              │止            │                │                │                │
└──┴───────┴───────┴────────┴────────┴────────┘
